臺灣高雄地方法院刑事裁定　　　　　　　 99年度訴字第587號
公　訴　人　臺灣高雄地方法院檢察署檢察官
被　　　告　張世明
選任辯護人　柳聰賢律師
被　　　告　高志誠
選任辯護人　張清雄律師
　　　　　　張賜龍律師
被　　　告　陳啟峰
選任辯護人　鄭國安律師
　　　　　　吳麗珠律師
　　　　　　康進益律師
上列被告因毒品危害防制條例等案件，本院裁定如下：
    主  文
張世明、高志誠、陳啟峰均自民國壹佰年參月貳拾參日起延長羈
押貳月。
張世明、高志誠、陳啟峰具保之聲請均駁回。
    理  由
一、被告張世明、高志誠、陳啟峰前因違反毒品危害防制條例等
    案件，經本院訊問後，認其等涉犯毒品危害防制條例第4 條
    第3 項運輸第三級毒品罪，均屬嫌疑重大，所涉犯為最輕本
    刑為5 年以上有期徒刑之罪，且均有逃亡之虞，其中被告陳
    啟峰之供述與其他同案被告之供述不一，有事實足認有勾串
    共犯之虞，非予羈押，顯難進行審判，均有羈押必要，被告
    陳啟峰並有禁止接見通信之必要，爰就被告張世明、高志誠
    部分依刑事訴訟法第101 條第1 項第1 款、第3 款規定，被
    告陳啟峰依同法第101 條第1 項第1 款、第2 款、第3 款規
    定，均於民國99年4 月23日裁定執行羈押，被告陳啟峰並禁
    止接見通信。嗣除被告陳啟峰部分，因與其涉案情節相關之
    同案被告進行交互詰問完畢，認已無勾串共犯之虞，而於99
    年7 月16日庭訊完畢後，當庭諭知解除其禁止接見通信之限
    制外，被告張世明、高志誠、陳啟峰俱本於前開刑事訴訟法
    第101 條第1 項第1 款、第3 款事由及必要性，於99年7 月
    19日裁定均自99年7  月23日起延長羈押2 個月，又於99年9
    月17日裁定均自99年9 月23日起延長羈押2 個月，再於99年
    11月18日裁定均自99年11月23日起，延長羈押2 月，另於10
    0 年1 月21日裁定均自100 年1 月23日起，延長羈押2 月。
二、嗣本案經本院審理，陸續對於證人奧森、蘇文俊、曾國彥、
    吳東原、謝佳河、證人即同案被告高志誠、劉岳倫、張世明
    、陳興雄、白志偉進行交互詰問完畢，參酌彼等於本院審理
    中之證詞、卷內多名證人及共同被告於法務部調查局人員調
    查時、臺灣高雄地方法院檢察署檢察官偵訊時之陳述、監聽
    譯文、查獲現場蒐證光碟及照片等資料，暨扣案愷他命等物
    證，認被告張世明、高志誠、陳啟峰涉犯運輸第三級毒品罪
    ，確屬罪嫌重大，其等所涉犯均為最輕本刑為5 年以上有期
    徒刑之罪。且被告張世明於偵訊中自承：因伊大陸的工廠遭
    查封，伊需繳完稅金始能回臺，伊是偷渡回來臺灣等語，堪
    認被告張世明前有偷渡之紀錄。又被告高志誠自承前曾前往
    大陸地區，由其所稱綽號「阿志」之人接應後，進行本件運
    輸愷他命之犯行，足認被告高志誠在大陸地區尚有接應之人
    。另本案被告等人涉嫌用以運輸扣案愷他命之「明洲號」漁
    船所有人陳家卉為被告陳啟峰之母，聘僱同案被告蔡泰村、
    蔡染、蔡建智、證人奧森共同駕船出海並前往大陸地區接運
    本件扣案愷他命之被告陳興雄，則為被告陳啟峰之父，堪認
    被告陳啟峰應能輕易接觸與得離境之漁船之相關人脈，參以
    本案正係利用漁船自大陸地區走私愷他命進入臺灣地區之方
    式犯案，足認被告張世明、高志誠、陳啟峰均有利用漁船或
    其他方式偷渡、逃亡之可能。茲本院以羈押期間即將屆滿，
    經本院於100 年3 月15日再次訊問被告張世明、高志誠、陳
    啟峰後，認其3 人就前述刑事訴訟法第101 條第1 項第1 款
    、第3 款之羈押原因均仍存在，並考量運輸第三級毒品罪之
    罪質甚重，本件扣案之第三級毒品愷他命數量多達806.024
    公斤，暨本案因尚有應行調查之處，而再開辯論，並定100
    年4 月1 日進行審理程序，為保全被告張世明、高志誠、陳
    啟峰得以進行日後之審判或執行程序，均仍有繼續羈押之必
    要性，是於100 年1 月21日當庭裁定被告張世明、高志誠、
    陳啟峰、白志偉、劉岳倫均應自100 年1 月23日起，再延長
    羈押2 月。
三、被告張世明聲請意旨略以：白志偉才是本案愷他命真正貨主
    ，請求安排伊與白志偉進行測謊，並聲請准伊交保候傳，讓
    伊先將牙齒治好，再以健康之身體服刑，伊不會逃亡等語。
    被告高志誠聲請意旨略以：請求准予具保停止羈押等語。被
    告陳啟峰及其辯護人聲請意旨略以：被告陳啟峰確未參與本
    案運輸毒品行為，其母雖擁有漁船，但被告陳啟峰從未坐漁
    船離境，且被告陳啟峰妻兒均在臺灣，目前刑法追訴權、行
    刑權時效均已提高，海峽兩岸也有司法互助協議，被告陳啟
    峰不可能逃亡，縱然逃亡至大陸，也會遭引渡回臺，被告陳
    啟峰之母每日在佛堂為其祈禱，請求審酌情理法，准予被告
    陳啟峰具保停止羈押等語。
四、本院審酌：
(一)被告張世明、高志誠、陳啟峰涉犯毒品危害防制條例第4 條
    第3 項運輸第三級毒品罪嫌均屬重大，所涉犯為最輕本刑為
    5 年以上有期徒刑之罪，且有事實足認有逃亡之虞，其等原
    羈押原因及必要性均仍存在乙節，業如前述。又其3 人所涉
    犯均為最輕本刑為5 年以上有期徒刑之罪，可預期判決之刑
    度既重，其為規避未來確定後刑罰之執行，妨礙審判程序進
    行之可能性增加，國家刑罰權難以實現之危險亦較大，自有
    相當理由可認其3 人如具保在外有逃亡之虞。參以其3 人與
    其他同案被告等人，係涉嫌共謀以「明洲號」漁船走私方式
    自大陸地區運輸第三級毒品愷他命進入臺灣地區；且本件未
    到案之「阿志」係臺灣人士，並非大陸人士乙節，業據被告
    高志誠及同案被告劉岳倫供述在卷；再者，依被告張世明、
    高志誠及同案被告白志偉、劉岳倫、陳興雄於偵、審中供述
    內容觀之，該名綽號「阿志」之人既能透過被告張世明及同
    案被告白志偉等人尋得走私毒品之管道即被告陳啟峰及其父
    陳興雄得輕易支配之漁船，被告張世明先前亦有成功偷渡之
    紀錄，自可合理推論被告張世明、高志誠、陳啟峰如具保在
    外，有較高之可能性再度與「阿志」或其他得以支配漁船之
    人間取得聯繫。參以臺灣地區四面環海，雖有相關軍警單位
    把關，然或因人力不足、地理環境等因素，犯罪嫌疑人偷渡
    出境之情事仍時有所聞。是為避免被告張世明、高志誠、陳
    啟峰利用上開機會與人脈潛逃出境、出海，確保其3 人得以
    進行日後之審判或執行程序，均仍有繼續羈押之原因及必要
    性，不能以具保或其他方式替代，是其3 人及被告陳啟峰之
    辯護人上開聲請意旨，均尚難採認。
(二)上開被告5 人共同涉犯毒品危害防制條例第4 條第3 項運輸
    第三級毒品罪嫌，業據本案檢察官提起公訴在案，並有其等
    與本案其他共犯於本院審理中之證詞、卷內多名證人及共同
    被告於調查局、偵訊之陳述、監聽譯文、查獲現場蒐證光碟
    及照片等資料，暨扣案愷他命等物證，是被告陳啟峰涉犯運
    輸第三級毒品罪嫌自屬重大，被告陳啟峰之辯護人辯稱：被
    告陳啟峰並未涉犯本案云云，請求具保，尚屬無據。又目前
    臺灣地區與大陸地區固定有司法互助協議，然倘若被告陳啟
    峰潛逃至大陸地區，其是否會遭大陸地區之刑事偵查人員緝
    獲、緝獲後是否確會解送回臺，均屬未定之數，是被告陳啟
    峰之辯護人此部分所辯，亦難採認。
(三)至被告等人之家庭因素，並非本院准否具保停止羈押之應行
    審酌事項。此外，上開聲請意旨核均與刑事訴訟法第114 條
    所定各款事由不相符合。綜上，本件被告張世明、高志誠、
    陳啟峰及被告陳啟峰之辯護人聲請具保停止羈押，均難准許
    ，俱應予駁回。
五、爰依刑事訴訟法第108 條第1 項前段、第5 項、第220 條，
    裁定如主文。
中    華    民    國  100     年    3     月    21    日
                  刑事第十七庭  審判長法  官  陳培維
                                      法  官  余銘軒
                                      法  官  毛妍懿
以上正本證明與原本無異。
如不服本裁定，應於收受送達後5 日內向本院提出抗告狀。
中    華    民    國   100    年    3     月    22    日
                                      書記官  林晏光